臺灣基隆地方法院民事裁定　
110年度基簡字第1047號
原      告  黃己開  
            黃韻昇  
被      告  法務部行政執行署宜蘭分署

法定代理人  周懷廉  
訴訟代理人  柯玉倫  
被      告  基隆市稅務局

法定代理人  歐秋霞  
訴訟代理人  王秀琴  
            鄭裕民  
被      告  基隆市政府

法定代理人  林右昌  
訴訟代理人  胡開宿  
上列當事人間請求異議之訴事件，本院裁定如下：
    主    文
本件移送本院行政訴訟庭。
    理    由
一、按普通法院認其無受理訴訟權限者，應依職權裁定將訴訟移
    送至有受理訴訟權限之管轄法院，民事訴訟法第31條之2第2
    項定有明文。次按我國關於行政訴訟與民事訴訟，係採二元
    訴訟制度，關於公法關係所生爭議由行政法院審判，因私法
    關係所生爭執由普通法院審判；且行政訴訟採取三級二審制
    度，適用通常程序之事件，應以高等行政法院為第一審管轄
    法院，如適用簡易訴訟程序之事件，以地方法院行政訴訟庭
    為第一審管轄法院，行政訴訟法第104條之1、第229條第1項
    亦定有明文。又以公法人之機關為被告時，由該機關所在地
    之行政法院管轄，行政訴訟法第13條第1項另有明文規定。
二、本件原告起訴主張：
(一)原告黃己開前持本院109年度司拍字第27號拍賣抵押物裁定
    為執行名義聲請本院民事執行處拍賣原告黃韻昇所有門牌號
    碼基隆市○○區○○街000號及其增建部分、162號、162號2樓房
    屋(下合稱系爭房屋)，經本院民事執行處以109年度司執字
    第10229號拍賣抵押物強制執行事件(下稱系爭強制執行事件
    )受理在案，嗣拍定系爭房屋所得價金為新臺幣(下同)10,00
    0,001元。原告黃己開為系爭房屋之抵押權人對於拍定所得
    之價金，有優先受清償之權。
(二)因被告基隆市稅務局、基隆市政府違法將原告黃己開之欠稅
    費案移送行政執行，被告法務部行政執行署宜蘭分署逕依被
    告基隆市稅務局、基隆市政府違法而無效之移送處分，誤對
    原告黃己開進行行政執行，並核發民國110年5月11日宜執和
    101年娛稅執字第00000000號執行命令(下稱系爭執行命令)
    ，自屬無執行名義，程序自是不當、違法。但本院民事執行
    處乃依系爭執行命令，將原應發還原告黃己開之拍定所得價
    金中之284,883元予以扣押，被告法務部行政執行署宜蘭分
    署核發之系爭執行命令，顯已侵害原告黃己開之權利。
(三)為此，原告乃以訴之客觀預備合併方式，對被告法務部行政
    執行署宜蘭分署、基隆市稅務局、基隆市政府提起本件訴訟
    ，先位聲明：被告法務部行政執行署宜蘭分署以系爭執行命
    令扣押系爭強制執行事件案款284,883元之執行程序應予撤
    銷；及備位聲明：⒈被告應按行政執行扣押金額或其扣押比
    例共同返還284,883元。⒉確認被告行政處分所據之事實與法
    律關係為侵權、違法。　　
三、本件原告起訴未據表明其請求權基礎，惟觀諸其應受判決事
    項之聲明及原因事實所載，係爭執被告基隆市稅務局、基隆
    市政府之移送行政執行處分係屬違法而無效，被告法務部行
    政執行署宜蘭誤依違法無效之移送處分對原告黃己開進行行
    政執行程序，並核發系爭執行命令，行政執行程序同屬違法
    而應撤銷，經核應屬公法上爭議，程序上普通法院無受理之
    權限，且經本院闡明後，原告於110年12月13日具狀表示本
    件因未查而誤提民事訴訟，應依行政訴訟法第9條規定提起
    行政訴訟等語，又本件標的金額為284,883元，應適用行政
    訴訟簡易程序。玆原告向無管轄權之本院起訴，顯係違誤，
    爰聲請依將本件移送於本院行政訴訟庭。
四、依首開法條裁定如主文。 　　
中　　華　　民　　國　　110 　年　　12　　月　　29　　日
                  基隆簡易庭法  官　徐世禎
以上正本係照原本作成。
如對本裁定抗告須於裁定送達後十日內向本院提出抗告狀，並繳
納抗告費新臺幣一千元。 
中　　華　　民　　國　　110 　年　　12　　月　　29　　日
                            書記官　張雅婷